【裁判字號】    99,易,2960
【裁判日期】    991124
【裁判案由】    傷害
【裁判全文】
臺灣臺北地方法院刑事判決              99年度易字第2960號
公  訴  人  臺灣臺北地方法院檢察署檢察官
被      告  胡順理
上列被告因家庭暴力防治法之恐嚇等案件，經檢察官提起公訴（
99年度偵字第21367號），本院判決如下：
    主  文
胡順理以加害生命之事，恐嚇他人致生危害於安全，處拘役拾
日，如易科罰金，以新臺幣壹仟元折算壹日。緩刑貳年，緩刑期
間付保護管束。
被訴傷害部分公訴不受理。
    事  實
一、胡順理與章金妹原係夫妻（嗣於民國99年10月19日兩願離婚
    ），有家庭暴力防治法第3條第1款之家庭成員關係，胡順理
    於99年8月15日凌晨2時許，在臺北縣新店市○○路200之2號
    住處，與章金妹發生口角，先以雙手抓住章金妹之頭髮並掐
    住其頸部，致其成傷（業經撤回告訴而為公訴不受理，詳後
    述），另基於恐嚇之犯意，以加害生命之事，對章金妹揚言
    「妳想走我就殺死妳」等語，致章金妹心生畏懼，足以生危
    害於安全。
二、案經章金妹訴由臺北縣政府警察局新店分局報告臺灣臺北地
    方法院檢察署檢察官偵查起訴。
    理  由
壹、有罪部分：
甲、程序部分：
一、本件為刑事訴訟法第376條第1、2款所列案件，依同法第284
    條之1前段規定，由法官1人獨任審判，合先敘明。
二、(一)按被告以外之人於審判外之言詞或書面陳述，除法律有規
      定者外，不得作為證據。又被告以外之人於審判外之陳述
      ，雖不符前4條之規定，而經當事人於審判程序同意作為
      證據，法院審酌該言詞陳述或書面陳述作成時之情況，認
      為適當者，亦得為證據，刑事訴訟法第159條第1項、第
      159條之5第1項定有明文。
    (二)查告訴人章金妹警詢及檢察官訊問筆錄，財團法人天主教
      耕莘醫院受理家庭暴力事件驗傷診斷證明書1紙，均為被
      告胡順理以外之人於審判外之言詞及書面陳述，惟被告及
      檢察官於本院審理時同意作為證據，本院揆諸前開法條規
      定，並審酌前開言詞及書面陳述作成時之情況，認為適當
      ，自得作為證據，合先敘明。
乙、實體部分：
一、上開犯罪事實，業據被告於本院審理中坦承不諱，核與告訴
    人警詢及檢察官訊問時指述情節相符，復有財團法人天主教
    耕莘醫院受理家庭暴力事件驗傷診斷證明書1紙在卷可考，
    堪認被告自白符合事實，本案事證明確，被告恐嚇犯行堪以
    認定，應依法論科。
二、論罪科刑之理由：
    (一)查被告與告訴人間原係夫妻，有家庭暴力防治法第3條第1
      款之家庭成員關係，被告動手傷害告訴人後，復揚言「妳
      想走我就殺死妳」等語，以上開加害生命之將來惡害告知
      告訴人，使之心生畏懼。是核被告所為，係犯刑法第305
      條以加害生命之事，恐嚇他人致生危害於安全罪。其上開
      故意對告訴人施以精神上之加害犯罪，亦屬家庭暴力防治
      法第2條第2款之家庭暴力罪。
    (二)爰審酌被告並無前科，有臺灣高等法院被告前案紀錄表1
      份在卷可稽，其與告訴人原係夫妻關係，僅因口角紛爭，
      竟不思和平理性溝通解決，而於動手傷害告訴人後，復以
      加害生命之事出言恐嚇告訴人，致其心生畏懼，致生危害
      於安全，惟犯行坦承犯行，告訴人復於本院審理時當庭表
      示已和被告私下和解，且已離婚，願意原諒被告，希望能
      盡量輕判，也同意緩刑等語（本院卷第13至14頁）等犯罪
      之動機、目的、手段及造成之損害等一切情狀，量處如主
      文所示之刑，並諭知易科罰金之折算標準。
    (三)本院審酌被告並無前科，未曾因故意犯罪而受有期徒刑以
      上刑之宣告，有臺灣高等法院被告前案紀錄表1份在卷可
      稽，其已與告訴人達成和解，告訴人願意原諒被告，也同
      意緩刑，均已如前述，信經此教訓後，應知警惕，當無再
      犯之虞，本院因認對其所宣告之刑，以暫不執行為適當，
      爰依刑法第74條第1項第1款規定，併予宣告緩刑2年，以
      勵自新。又因被告上開所為係屬家庭暴力罪，依家庭暴力
      防治法第38條第1項規定，於緩刑期內應付保護管束。
貳、公訴不受理部分：
甲、公訴意旨略稱：被告胡順理與告訴人章金妹係夫妻關係，被
    告於99年8月15日凌晨2時許，在臺北縣新店市○○路200之2
    號住處，竟基於傷害之犯意，以雙手抓住章金妹頭髮並掐住
    其頸部，致章女受有頸部挫傷及多處瘀傷之傷害。因認被告
    涉犯刑法第277條第1項傷害罪嫌等語。
乙、按告訴乃論之罪，告訴人於第一審辯論終結前得撤回其告訴
    ，告訴經撤回者，應諭知不受理之判決，刑事訴訟法第238
    條第1項、第303條第3款定有明文。
丙、查本件告訴人告訴被告傷害案件，公訴意旨認係觸犯刑法第
    277條第1項之罪，依同法第287條之規定，須告訴乃論。茲
    據告訴人於本院99年11月17日審理時當庭撤回告訴，有同日
    審理筆錄及刑事撤回告訴狀1份（本院卷第13頁背面及第16
    頁）附卷可查，依照首開說明，就被告傷害部分諭知不受理
    之判決。
、據上論斷，應依刑事訴訟法第284條之1、第299條第1項前段
    、第303條第3款，家庭暴力防治法第38條第1項，刑法第305
    條、第41條第1項前段、第74條第1項第1款，刑法施行法第1
    條之1，判決如主文。
本案經檢察官高維駿到庭執行職務
中    華    民    國    99    年    11    月    24    日
                  刑事第十三庭  法  官  李貞瑩
以上正本證明與原本無異。
如不服本判決應於收受送達後10日內向本院提出上訴書狀，並應
敘述具體理由；其未敘述上訴理由者，應於上訴期間屆滿後20日
內向本院補提理由書（均須按他造當事人之人數附繕）「切勿逕
送上級法院」。
                                書記官  陳鳳瀴
中    華    民    國    99    年    11    月    24    日
附錄本案論罪科刑法條
中華民國刑法第305條（恐嚇危害安全罪）
以加害生命、身體、自由、名譽、財產之事，恐嚇他人致生危害
於安全者，處 2 年以下有期徒刑、拘役或 3 百元以下罰金。

司法院資訊處製作；財團法人民間司法改革基金會備份。
